Config:
  hfst:
    Gen: ../../../src/generator-gt-norm.hfst
    Morph: ../../../src/analyser-gt-norm.hfst
  xerox:
    Gen: ../../../src/generator-gt-norm.xfst
    Morph: ../../../src/analyser-gt-norm.xfst
    App: lookup

Tests:

  Verb - k̲ʼíinaan - ENGLISH : # CLASS_AAN

     k̲ʼíinaan+V+Sg+Impv: k̲ʼíinaan
     k̲ʼíinaan+V+Imm+Pres: k̲ʼíinaan.ga
     k̲ʼíinaan+V+Interr+Simp+Pres: k̲ʼíinaan
     k̲ʼíinaan+V+Simp+Pres: k̲ʼíinaan.gang
     k̲ʼíinaan+V+Dir+Past: k̲ʼíinaan.gan
     k̲ʼíinaan+V+Interr+Past: k̲ʼíinaan.gaa
     k̲ʼíinaan+V+Indir+Past: k̲ʼíinaanaan
     k̲ʼíinaan+V+Rel: k̲ʼíinaans
     k̲ʼíinaan+V+Rel+Evid: k̲ʼíinaanaas
     k̲ʼíinaan+V+NonFact: k̲ʼíinaanang
     k̲ʼíinaan+V+Past+NonFact: k̲ʼíinaanaa.ang
     k̲ʼíinaan+V+Interr+Pres+Hab: k̲ʼíinaan.gang
     k̲ʼíinaan+V+Pres+Hab: k̲ʼíinaan.ganggang
     k̲ʼíinaan+V+Pres+Hab+NonFact: k̲ʼíinaan.gangang
     k̲ʼíinaan+V+Dir+Past+Hab: k̲ʼíinaan.giinii
     k̲ʼíinaan+V+Interr+Past+Hab: k̲ʼíinaanaangaa
     k̲ʼíinaan+V+Indir+Past+Hab: k̲ʼíinaanaangaan
     k̲ʼíinaan+V+Interr+Fut+Long: k̲ʼíinaanäsaa
     k̲ʼíinaan+V+Interr+Fut+Short: k̲ʼíinaanäs
     k̲ʼíinaan+V+Simp+Fut: k̲ʼíinaanäsaang
     k̲ʼíinaan+V+Imm+Fut: k̲ʼíinaanäsga
     k̲ʼíinaan+V+Rel+Fut: k̲ʼíinaanäsaas
     k̲ʼíinaan+V+Fut+NonFact: k̲ʼíinaanäsaa.ang
     k̲ʼíinaan+V+Interr+Near+Fut: k̲ʼíinaanang k̲asaʼáa
     k̲ʼíinaan+V+Near+Fut: k̲ʼíinaanang k̲asaʼáang
     k̲ʼíinaan+V+Interr+VNear+Fut: k̲ʼíinaanang k̲asaasdláa
     k̲ʼíinaan+V+VNear+Fut: k̲ʼíinaanang k̲asaasdláang
     k̲ʼíinaan+V+Bias+Imm+Pres: k̲ʼíinaanʼuuj
     k̲ʼíinaan+V+Bias+Simp+Pres: k̲ʼíinaanʼuujang
     k̲ʼíinaan+V+Res: k̲ʼíinaanäsaaʼuujang
     k̲ʼíinaan+V+Bias+Interr+Pres: k̲ʼíinaanʼus
     k̲ʼíinaan+V+Bias+Interr+Past: k̲ʼíinaanʼujaa
     k̲ʼíinaan+V+Bias+Interr+Past+Hab: k̲ʼíinaanʼuujaangaa
     k̲ʼíinaan+V+Bias+Interr+Fut: k̲ʼíinaanäsaaʼus
     k̲ʼíinaan+V+Cert+Pres: k̲ʼíinaanʼahlanggang
     k̲ʼíinaan+V+Cert+Past: k̲ʼíinaanʼahlanggan
     k̲ʼíinaan+V+Cert+Past+Hab: k̲ʼíinaanʼahlanggiinii
     k̲ʼíinaan+V+Cert+Fut: k̲ʼíinaanäsaaʼahlans
     k̲ʼíinaan+V+Cert+Rel: k̲ʼíinaanʼahlans
     k̲ʼíinaan+V+Ints+Past: k̲ʼíinaanaaʼahlang
     k̲ʼíinaan+V+Cont: k̲ʼíinaanaaʼahlanggaa
     k̲ʼíinaan+V+Ctfact+Pres: k̲ʼíinaanaaʼahlanggang
     k̲ʼíinaan+V+Rflx: k̲ʼíinaanʼahl
     k̲ʼíinaan+V+Fut+Rflx+Interr: k̲ʼíinaanäseehl
     k̲ʼíinaan+V+Pl+Impv: k̲ʼíinaanʼuu
     k̲ʼíinaan+V+3pl+Imm+Pres: k̲ʼíinaanʼwaa
     k̲ʼíinaan+V+3pl+Interr+Simp+Pres: k̲ʼíinaanʼwaa
     k̲ʼíinaan+V+3pl+Simp+Pres: k̲ʼíinaanʼwaang
     k̲ʼíinaan+V+3pl+Dir+Past: k̲ʼíinaanʼwägan
     k̲ʼíinaan+V+3pl+Interr+Past: k̲ʼíinaanʼaawaa
     k̲ʼíinaan+V+3pl+Indir+Past: k̲ʼíinaanʼaawaan
     k̲ʼíinaan+V+3pl+Rel: k̲ʼíinaanʼwaas
     k̲ʼíinaan+V+3pl+Rel+Evid: k̲ʼíinaanʼaawaas
     k̲ʼíinaan+V+3pl+NonFact: k̲ʼíinaanʼwaa.ang
     k̲ʼíinaan+V+3pl+Past+NonFact: k̲ʼíinaanʼaawaa.ang
     k̲ʼíinaan+V+3pl+Interr+Pres+Hab: k̲ʼíinaan.gangʼwaa
     k̲ʼíinaan+V+3pl+Pres+Hab: k̲ʼíinaan.gangʼwaang
     k̲ʼíinaan+V+3pl+Pres+Hab+NonFact: k̲ʼíinaan.gangʼwaa.ang
     k̲ʼíinaan+V+3pl+Dir+Past+Hab: k̲ʼíinaanʼwägiinii
     k̲ʼíinaan+V+3pl+Interr+Past+Hab: k̲ʼíinaanʼwägaangaa
     k̲ʼíinaan+V+3pl+Indir+Past+Hab: k̲ʼíinaanʼwägaangaan
     k̲ʼíinaan+V+3pl+Interr+Fut+Long: k̲ʼíinaanʼwaaäsaa
     k̲ʼíinaan+V+3pl+Interr+Fut+Short: k̲ʼíinaanʼwaaäs
     k̲ʼíinaan+V+3pl+Simp+Fut: k̲ʼíinaanʼwaaäsaang
     k̲ʼíinaan+V+3pl+Imm+Fut: k̲ʼíinaanʼwaaäsga
     k̲ʼíinaan+V+3pl+Rel+Fut: k̲ʼíinaanʼwaaäsaas
     k̲ʼíinaan+V+3pl+Fut+NonFact: k̲ʼíinaanʼwaaäsaa.ang
     k̲ʼíinaan+V+3pl+Interr+Near+Fut: k̲ʼíinaanʼwaa.ang k̲asaʼáa
     k̲ʼíinaan+V+3pl+Near+Fut: k̲ʼíinaanʼwaa.ang k̲asaʼáang
     k̲ʼíinaan+V+3pl+Interr+VNear+Fut: k̲ʼíinaanʼwaa.ang k̲asaasdláa
     k̲ʼíinaan+V+3pl+VNear+Fut: k̲ʼíinaanʼwaa.ang k̲asaasdláang
     k̲ʼíinaan+V+3pl+Bias+Imm+Pres: k̲ʼíinaanʼwaaʼuuj
     k̲ʼíinaan+V+3pl+Bias+Simp+Pres: k̲ʼíinaanʼwaaʼuujang
     k̲ʼíinaan+V+3pl+Res: k̲ʼíinaanʼwaaäsaaʼuujang
     k̲ʼíinaan+V+3pl+Bias+Interr+Pres: k̲ʼíinaanʼwaaʼus
     k̲ʼíinaan+V+3pl+Bias+Interr+Past: k̲ʼíinaanʼwaaʼujaa
     k̲ʼíinaan+V+3pl+Bias+Interr+Past+Hab: k̲ʼíinaanʼwaaʼuujaangaa
     k̲ʼíinaan+V+3pl+Bias+Interr+Fut: k̲ʼíinaanʼwaaäsaaʼus
     k̲ʼíinaan+V+3pl+Cert+Pres: k̲ʼíinaanʼwaaʼahlanggang
     k̲ʼíinaan+V+3pl+Cert+Past: k̲ʼíinaanʼwaaʼahlanggan
     k̲ʼíinaan+V+3pl+Cert+Past+Hab: k̲ʼíinaanʼwaaʼahlanggiinii
     k̲ʼíinaan+V+3pl+Cert+Fut: k̲ʼíinaanʼwaaäsaaʼahlans
     k̲ʼíinaan+V+3pl+Cert+Rel: k̲ʼíinaanʼwaaʼahlans
     k̲ʼíinaan+V+3pl+Ints+Past: k̲ʼíinaanʼaawaaʼahlang
     k̲ʼíinaan+V+3pl+Cont: k̲ʼíinaanʼaawaaʼahlanggaa
     k̲ʼíinaan+V+3pl+Ctfact+Pres: k̲ʼíinaanʼaawaaʼahlanggang
     k̲ʼíinaan+V+3pl+Rflx: k̲ʼíinaanʼwaaʼahl
     k̲ʼíinaan+V+3pl+Fut+Rflx+Interr: k̲ʼíinaanʼwaaäseehl
     k̲ʼíinaan+V+Neg+Sg+Impv: k̲ʼíinaanʼang
     k̲ʼíinaan+V+Neg+Imm+Pres: k̲ʼíinaanʼangga
     k̲ʼíinaan+V+Neg+Interr+Simp+Pres: k̲ʼíinaanʼang
     k̲ʼíinaan+V+Neg+Simp+Pres: k̲ʼíinaanʼanggang
     k̲ʼíinaan+V+Neg+Dir+Past: k̲ʼíinaanʼanggan
     k̲ʼíinaan+V+Neg+Interr+Past: k̲ʼíinaanʼaangaa
     k̲ʼíinaan+V+Neg+Indir+Past: k̲ʼíinaanʼaangaan
     k̲ʼíinaan+V+Neg+Rel: k̲ʼíinaanʼans
     k̲ʼíinaan+V+Neg+Rel+Evid: k̲ʼíinaanʼaangaas
     k̲ʼíinaan+V+Neg+NonFact: k̲ʼíinaanʼangang
     k̲ʼíinaan+V+Neg+Past+NonFact: k̲ʼíinaanʼaangaa.ang
     k̲ʼíinaan+V+Neg+Interr+Pres+Hab: k̲ʼíinaanʼanggang
     k̲ʼíinaan+V+Neg+Pres+Hab: k̲ʼíinaan.gangʼanggang
     k̲ʼíinaan+V+Neg+Pres+Hab+NonFact: k̲ʼíinaan.gangʼangang
     k̲ʼíinaan+V+Neg+Dir+Past+Hab: k̲ʼíinaanʼanggiinii
     k̲ʼíinaan+V+Neg+Interr+Past+Hab: k̲ʼíinaanʼanggaangaa
     k̲ʼíinaan+V+Neg+Indir+Past+Hab: k̲ʼíinaanʼanggaangaan
     k̲ʼíinaan+V+Neg+Interr+Fut+Long: k̲ʼíinaanʼangäsaa
     k̲ʼíinaan+V+Neg+Interr+Fut+Short: k̲ʼíinaanʼangäs
     k̲ʼíinaan+V+Neg+Simp+Fut: k̲ʼíinaanʼangäsaang
     k̲ʼíinaan+V+Neg+Imm+Fut: k̲ʼíinaanʼangäsga
     k̲ʼíinaan+V+Neg+Rel+Fut: k̲ʼíinaanʼangäsaas
     k̲ʼíinaan+V+Neg+Fut+NonFact: k̲ʼíinaanʼangäsaa.ang
     k̲ʼíinaan+V+Neg+Interr+Near+Fut: k̲ʼíinaanang k̲asaaʼáng
     k̲ʼíinaan+V+Neg+Near+Fut: k̲ʼíinaanang k̲asaaʼánggang
     k̲ʼíinaan+V+Neg+Interr+VNear+Fut: k̲ʼíinaanang k̲asaasdläʼáng
     k̲ʼíinaan+V+Neg+VNear+Fut: k̲ʼíinaanang k̲asaasdläʼánggang
     k̲ʼíinaan+V+Neg+Bias+Imm+Pres: k̲ʼíinaanʼangʼuuj
     k̲ʼíinaan+V+Neg+Bias+Simp+Pres: k̲ʼíinaanʼangʼuujang
     k̲ʼíinaan+V+Neg+Res: k̲ʼíinaanʼangäsaaʼuujang
     k̲ʼíinaan+V+Neg+Bias+Interr+Pres: k̲ʼíinaanʼangʼus
     k̲ʼíinaan+V+Neg+Bias+Interr+Past: k̲ʼíinaanʼangʼujaa
     k̲ʼíinaan+V+Neg+Bias+Interr+Past+Hab: k̲ʼíinaanʼangʼuujaangaa
     k̲ʼíinaan+V+Neg+Bias+Interr+Fut: k̲ʼíinaanʼangäsaaʼus
     k̲ʼíinaan+V+Neg+Cert+Pres: k̲ʼíinaanʼaangʼahlanggang
     k̲ʼíinaan+V+Neg+Cert+Past: k̲ʼíinaanʼaangʼahlanggan
     k̲ʼíinaan+V+Neg+Cert+Past+Hab: k̲ʼíinaanʼaangʼahlanggiinii
     k̲ʼíinaan+V+Neg+Cert+Fut: k̲ʼíinaanʼangäsaaʼahlans
     k̲ʼíinaan+V+Neg+Cert+Rel: k̲ʼíinaanʼaangʼahlans
     k̲ʼíinaan+V+Neg+Ints+Past: k̲ʼíinaanʼaangaaʼahlang
     k̲ʼíinaan+V+Neg+Cont: k̲ʼíinaanʼaangaaʼahlanggaa
     k̲ʼíinaan+V+Neg+Ctfact+Pres: k̲ʼíinaanʼaangaaʼahlanggang
     k̲ʼíinaan+V+Neg+Rflx: k̲ʼíinaanʼaangʼahl
     k̲ʼíinaan+V+Neg+Fut+Rflx+Interr: k̲ʼíinaanʼangäseehl
     k̲ʼíinaan+V+Neg+Pl+Impv: k̲ʼíinaanʼangʼuu
     k̲ʼíinaan+V+Neg+3pl+Imm+Pres: k̲ʼíinaanʼangʼwaa
     k̲ʼíinaan+V+Neg+3pl+Interr+Simp+Pres: k̲ʼíinaanʼangʼwaa
     k̲ʼíinaan+V+Neg+3pl+Simp+Pres: k̲ʼíinaanʼangʼwaang
     k̲ʼíinaan+V+Neg+3pl+Dir+Past: k̲ʼíinaanʼangʼwägan
     k̲ʼíinaan+V+Neg+3pl+Interr+Past: k̲ʼíinaanʼangʼaawaa
     k̲ʼíinaan+V+Neg+3pl+Indir+Past: k̲ʼíinaanʼangʼaawaan
     k̲ʼíinaan+V+Neg+3pl+Rel: k̲ʼíinaanʼangʼwaas
     k̲ʼíinaan+V+Neg+3pl+Rel+Evid: k̲ʼíinaanʼangʼaawaas
     k̲ʼíinaan+V+Neg+3pl+NonFact: k̲ʼíinaanʼangʼwaa.ang
     k̲ʼíinaan+V+Neg+3pl+Past+NonFact: k̲ʼíinaanʼangʼaawaa.ang
     k̲ʼíinaan+V+Neg+3pl+Interr+Pres+Hab: k̲ʼíinaan.gangʼangʼwaa
     k̲ʼíinaan+V+Neg+3pl+Pres+Hab: k̲ʼíinaan.gangʼangʼwaang
     k̲ʼíinaan+V+Neg+3pl+Pres+Hab+NonFact: k̲ʼíinaan.gangʼangʼwaa.ang
     k̲ʼíinaan+V+Neg+3pl+Dir+Past+Hab: k̲ʼíinaanʼangʼwägiinii
     k̲ʼíinaan+V+Neg+3pl+Interr+Past+Hab: k̲ʼíinaanʼangʼwägaangaa
     k̲ʼíinaan+V+Neg+3pl+Indir+Past+Hab: k̲ʼíinaanʼangʼwägaangaan
     k̲ʼíinaan+V+Neg+3pl+Interr+Fut+Long: k̲ʼíinaanʼangʼwaaäsaa
     k̲ʼíinaan+V+Neg+3pl+Interr+Fut+Short: k̲ʼíinaanʼangʼwaaäs
     k̲ʼíinaan+V+Neg+3pl+Simp+Fut: k̲ʼíinaanʼangʼwaaäsaang
     k̲ʼíinaan+V+Neg+3pl+Imm+Fut: k̲ʼíinaanʼangʼwaaäsga
     k̲ʼíinaan+V+Neg+3pl+Rel+Fut: k̲ʼíinaanʼangʼwaaäsaas
     k̲ʼíinaan+V+Neg+3pl+Fut+NonFact: k̲ʼíinaanʼangʼwaaäsaa.ang
     k̲ʼíinaan+V+Neg+3pl+Interr+Near+Fut: k̲ʼíinaanʼwaa.ang k̲asaaʼáng
     k̲ʼíinaan+V+Neg+3pl+Near+Fut: k̲ʼíinaanʼwaa.ang k̲asaaʼánggang
     k̲ʼíinaan+V+Neg+3pl+Interr+VNear+Fut: k̲ʼíinaanʼwaa.ang k̲asaasdläʼáng
     k̲ʼíinaan+V+Neg+3pl+VNear+Fut: k̲ʼíinaanʼwaa.ang k̲asaasdläʼánggang
     k̲ʼíinaan+V+Neg+3pl+Bias+Imm+Pres: k̲ʼíinaanʼangʼwaaʼuuj
     k̲ʼíinaan+V+Neg+3pl+Bias+Simp+Pres: k̲ʼíinaanʼangʼwaaʼuujang
     k̲ʼíinaan+V+Neg+3pl+Res: k̲ʼíinaanʼangʼwaaäsaaʼuujang
     k̲ʼíinaan+V+Neg+3pl+Bias+Interr+Pres: k̲ʼíinaanʼangʼwaaʼus
     k̲ʼíinaan+V+Neg+3pl+Bias+Interr+Past: k̲ʼíinaanʼangʼwaaʼujaa
     k̲ʼíinaan+V+Neg+3pl+Bias+Interr+Past+Hab: k̲ʼíinaanʼangʼwaaʼuujaangaa
     k̲ʼíinaan+V+Neg+3pl+Bias+Interr+Fut: k̲ʼíinaanʼangʼwaaäsaaʼus
     k̲ʼíinaan+V+Neg+3pl+Cert+Pres: k̲ʼíinaanʼangʼwaaʼahlanggang
     k̲ʼíinaan+V+Neg+3pl+Cert+Past: k̲ʼíinaanʼangʼwaaʼahlanggan
     k̲ʼíinaan+V+Neg+3pl+Cert+Past+Hab: k̲ʼíinaanʼangʼwaaʼahlanggiinii
     k̲ʼíinaan+V+Neg+3pl+Cert+Fut: k̲ʼíinaanʼangʼwaaäsaaʼahlans
     k̲ʼíinaan+V+Neg+3pl+Cert+Rel: k̲ʼíinaanʼangʼwaaʼahlans
     k̲ʼíinaan+V+Neg+3pl+Ints+Past: k̲ʼíinaanʼangʼaawaaʼahlang
     k̲ʼíinaan+V+Neg+3pl+Cont: k̲ʼíinaanʼangʼaawaaʼahlanggaa
     k̲ʼíinaan+V+Neg+3pl+Ctfact+Pres: k̲ʼíinaanʼangʼaawaaʼahlanggang
     k̲ʼíinaan+V+Neg+3pl+Rflx: k̲ʼíinaanʼangʼwaaʼahl
     k̲ʼíinaan+V+Neg+3pl+Fut+Rflx+Interr: k̲ʼíinaanʼangʼwaaäseehl

